---
title: "Reatividade"
author: "Douglas Cardoso"
date: "2/22/2022"
output: html_document
---

```{r setup, include=FALSE}
knitr::opts_chunk$set(echo = TRUE)
```

## Reatividade 

Em R temos dois paradigmas:

* avaliar uma linha de código assim que a escrevermos
* rodar o script de uma vez, linhas de códigos que serão avaliadas sequencialmente

Esse paradigma de rodar coisas sequenciais se chama **programação imperativa**. Mas no Shiny é diferente.

### Programação declarativa

* o código funciona como uma receita, só será utilizada quando necessário
* nossa receita será um **diagrama de reatividade**, um conjunto de dependências que decide quais outputs devem ser recalculados quando um input muda
* o que temos que aprender sobre reatividade são as regras para cosntruir essa receita da reatividade 
* possui 3 estruturas principais
  + valores reativos: origem do diagrama, guardam informações que vêm da UI e disparam sinais de alerta sempre que essas informações mudam
  + expressões reativas: meio termo entre valores reativos e observers, porque pode funcionar como os dois. ela terá um código que será recalculado sempre que qualquer input dentro desse código mudar, esse código cria um valor que não é o output 
  + observers: é pra onde os sinais de alertas dos valores reativos vão, guardam o código de cada output e são o **o ponto final do fluxo de reatividade**

### Função reactive()

Essa função pode ser utilizada para criar expressões reativas, como exemplo

```{r}
amostra <- reactive({
  sample(1:10, input$tamanho, replace = TRUE)
})
```

E para acessar o valor, utilizamos como funcão
```{r}
output$summary <- renderPrint({
  
  amostra() %>% # ela apenas retorna o valor calculado dentro do reactive
    table() %>% 
    barplot()
})
```

### Contexto reativo

Valores reativos e expressões reativas só podem ser utilizadas dentro de um contexto reativo.

### Disparo de reatividade

Para esse fluxo existir, o diagrama de reatividade estiver completo, isto é, começar com um valor reativo e terminar com um observer. Caminhos que terminam com expressões reativas não causam o disparo de reatividade.

### Gráfico de reatividade

O pacote `reactlog` gera um gráfico de reatividade, para entender o fluxo. Para isso basta setar:

```{r}
options(shiny.reactlog = TRUE)
```

Depois de rodar o app basta clicar em Ctrl + F3 ou Command + F3.

### Função eventReactive()

Cria uma **expressão reativa** que corresponde às mudanças de um valor reativo específico.

```{r}
# ui
actionButton("atualizar", "Gerar gráfico")

# server
titulo <- eventReactive(input$atualizar, { # condição para esse evento rodar
  input$titulo
})

output$hist <- renderPlot({
  hist(amostra(), main = titulo())
})
```

### Corrigindo erros (debug)

* 


